【裁判字號】    95,聲,923
【裁判日期】    950606
【裁判案由】    停止執行
【裁判全文】
臺灣高雄地方法院民事裁定               95年度聲字第923號
聲  請  人  甲○○
相  對  人  乙○○
當事人間聲請停止執行事件，本院裁定如下：
    主  文
聲請人供擔保新臺幣貳萬捌仟元後，本院九十五年度執字第二七
００六號執行事件之強制執行程序，於本院九十五年度補字第五
三０號債務人異議之訴事件判決確定前，應暫予停止。
    理  由
一、按有提起異議之訴時，法院因必要情形或依聲請定相當並確
    實擔保，得為停止強制執行之裁定，強制執行法第18條第2
    項定有明文。又法院依強制執行法第18條第2 項定擔保金額
    而准許停止強制執行之裁定者，該項擔保係備供債權人因停
    止執行所受損害之賠償，其數額應依標的物停止執行後，債
    權人未能即時受償或利用該標的物所受之損害額，或其因另
    供擔保強制執行所受之損害額定之，非以標的物之價值或其
    債權額為依據（最高法院91年度台抗字第429 號裁定意旨可
    供參照）。
二、本件聲請人主張：相對人以高雄市鼓山區調解委員會民國94
    年民調字第83號調解書，向本院聲請強制執行，請求聲請人
    給付新臺幣（下同）168,000 元，現由本院以95年度執字第
    27006 號強制執行事件受理中，嗣聲請人以其已依調解書內
    容履行義務，且相對人請求權已消滅為由，向本院提起債務
    人異議之訴，並由本院以95年度補字第530 號受理在案，爰
    聲請裁定停止本院95年度執字第27006 號執行事件所為之強
    制執行程序等情。經本院調取該執行卷宗及本院95年度補字
    第530 號債務人異議之訴卷宗審究後，認為聲請人聲請停止
    執行，尚非無據，應予准許。
三、查，本件相對人以其對聲請人有債權168,000 元，聲請本院
    強制執行，有聲請執行狀在卷可參，則酌定擔保金自應以相
    對人如可及時受償，其資金可運用之情形為度，從而，聲請
    人聲請供擔保停止相對人上開債權額之執行，自可能造成相
    對人因上開債權額未能即時執行，致無從受償之利息損害，
    及聲請人所提前開債務人異議之訴為二審確定終結之案件，
    所需辦案期限，本院一般案件辦案期限1 年4 個月，第二審
    辦案期限2 年，按年息5 ％計算可能受有利息之損害，認聲
    請人聲請停止執行之擔保金額28,000元（168,000 ×0.05×
    10/3＝28,000）為適當，爰酌定如主文所示擔保金額准許之
    。
四、依強制執行法第18條第2 項，裁定如主文。
中    華    民    國    95    年    6     月    6     日
                  民事第二庭法  官  邱泰錄
上為正本係照原本作成。
如對本裁定抗告須於裁定送達後10日內向本院提出抗告狀，並繳
納裁判費新台幣1,000元。
中    華    民    國    95    年    6     月    6     日
                            書記官  林慧君


司法院資訊處製作；財團法人民間司法改革基金會備份。
